---
title: "Analisis Exploratoria de Datos - EPH"
output: Resultado
---
################################################################################################################################################################################################################################################################################################################################
                                                                    PREPARAMOS PAQUETES Y LIBRERIAS
################################################################################################################################################################################################################################################################################################################################


#Paquetes y librerias que utilizaremos
```{r}
install.packages("ggplot2")
library(ggplot2)

```

################################################################################################################################################################################################################################################################################################################################
                                                                    CARGAMOS Y ANALIZAMOS EL DATA SET
################################################################################################################################################################################################################################################################################################################################

#Cargamos el dataset
```{r}
ds <- read.csv("usu_individual_t217.txt",header = TRUE,sep = ';',stringsAsFactors = FALSE,encoding = 'utf-8')
```

#Analizamos el dataset
```{r}
head(ds)
tail(ds)
str(ds)
summary(ds)


```

################################################################################################################################################################################################################################################################################################################################
                                                                    TRABAJAMOS CON LOS DISTINTOS CAMPOS DEL DATA SET
################################################################################################################################################################################################################################################################################################################################

#Trabajamos con el campo AGLOMERADO
```{r}
#Analizamos la estructura del campo
head(ds$AGLOMERADO)
summary(ds$AGLOMERADO)
str(ds$AGLOMERADO)
sum(is.na(ds$AGLOMERADO))
table(ds$AGLOMERADO)

#Renombramos las distintas observaciones
ds$AGLOMERADO <- ifelse(ds$AGLOMERADO == 02,'Gran La Plata', ds$AGLOMERADO)
ds$AGLOMERADO <- ifelse(ds$AGLOMERADO == 03,'Bahia Blanca - Cerri', ds$AGLOMERADO)
ds$AGLOMERADO <- ifelse(ds$AGLOMERADO == 04,'Gran Rosario', ds$AGLOMERADO)
ds$AGLOMERADO <- ifelse(ds$AGLOMERADO == 05,'Gran Santa Fé', ds$AGLOMERADO)
ds$AGLOMERADO <- ifelse(ds$AGLOMERADO == 06,'Gran Paraná', ds$AGLOMERADO)
ds$AGLOMERADO <- ifelse(ds$AGLOMERADO == 07,'Posadas', ds$AGLOMERADO)
ds$AGLOMERADO <- ifelse(ds$AGLOMERADO == 08,'Gran Resistencia', ds$AGLOMERADO)
ds$AGLOMERADO <- ifelse(ds$AGLOMERADO == 09,'Cdro. Rivadavia - R. Tilly', ds$AGLOMERADO)
ds$AGLOMERADO <- ifelse(ds$AGLOMERADO == 10,'Gran Mendoza', ds$AGLOMERADO)
ds$AGLOMERADO <- ifelse(ds$AGLOMERADO == 12,'Corrientes', ds$AGLOMERADO)
ds$AGLOMERADO <- ifelse(ds$AGLOMERADO == 13,'Gran Córdoba', ds$AGLOMERADO)
ds$AGLOMERADO <- ifelse(ds$AGLOMERADO == 14,'Concordia', ds$AGLOMERADO)
ds$AGLOMERADO <- ifelse(ds$AGLOMERADO == 15,'Formosa', ds$AGLOMERADO)
ds$AGLOMERADO <- ifelse(ds$AGLOMERADO == 17,'Neuquén - Plottier', ds$AGLOMERADO)
ds$AGLOMERADO <- ifelse(ds$AGLOMERADO == 18,'S.del Estero - La Banda', ds$AGLOMERADO)
ds$AGLOMERADO <- ifelse(ds$AGLOMERADO == 19,'Jujuy - Palpalá', ds$AGLOMERADO)
ds$AGLOMERADO <- ifelse(ds$AGLOMERADO == 20,'Río Gallegos', ds$AGLOMERADO)
ds$AGLOMERADO <- ifelse(ds$AGLOMERADO == 22,'Gran Catamarca', ds$AGLOMERADO)
ds$AGLOMERADO <- ifelse(ds$AGLOMERADO == 23,'Salta', ds$AGLOMERADO)
ds$AGLOMERADO <- ifelse(ds$AGLOMERADO == 25,'La Rioja', ds$AGLOMERADO)
ds$AGLOMERADO <- ifelse(ds$AGLOMERADO == 26,'San Luis - El chorrillo', ds$AGLOMERADO)
ds$AGLOMERADO <- ifelse(ds$AGLOMERADO == 27,'Gran San Juan', ds$AGLOMERADO)
ds$AGLOMERADO <- ifelse(ds$AGLOMERADO == 29,'Gran Tucumán - T. Viejo', ds$AGLOMERADO)
ds$AGLOMERADO <- ifelse(ds$AGLOMERADO == 30,'Santa Rosa - Toay', ds$AGLOMERADO)
ds$AGLOMERADO <- ifelse(ds$AGLOMERADO == 31,'Ushuaua - Río Grande', ds$AGLOMERADO)
ds$AGLOMERADO <- ifelse(ds$AGLOMERADO == 32,'Ciudad de Bs As', ds$AGLOMERADO)
ds$AGLOMERADO <- ifelse(ds$AGLOMERADO == 33,'Partidos del GBA', ds$AGLOMERADO)
ds$AGLOMERADO <- ifelse(ds$AGLOMERADO == 34,'Mar del Plata - Batán', ds$AGLOMERADO)
ds$AGLOMERADO <- ifelse(ds$AGLOMERADO == 36,'Río Cuarto', ds$AGLOMERADO)
ds$AGLOMERADO <- ifelse(ds$AGLOMERADO == 38,'San Nicolás - Villa Constitución', ds$AGLOMERADO)
ds$AGLOMERADO <- ifelse(ds$AGLOMERADO == 91,'Rawson  Trelew', ds$AGLOMERADO)
ds$AGLOMERADO <- ifelse(ds$AGLOMERADO == 93,'Viedma - Carmen de Patagones', ds$AGLOMERADO)

```

#Trabajamos con el campo REGION
```{r}
#Analizamos la estructura del campo
head(ds$REGION)
summary(ds$REGION)
str(ds$REGION)
sum(is.na(ds$REGION))
table(ds$REGION)

#Renombramos las distintas observaciones
ds$REGION <- ifelse(ds$REGION == 01,'Gran Buenos Aires',ds$REGION)
ds$REGION <- ifelse(ds$REGION == 40,'Noroeste',ds$REGION)
ds$REGION <- ifelse(ds$REGION == 41,'Nordeste',ds$REGION)
ds$REGION <- ifelse(ds$REGION == 42,'Cuyo',ds$REGION)
ds$REGION <- ifelse(ds$REGION == 43,'Pampeana',ds$REGION)
ds$REGION <- ifelse(ds$REGION == 44,'Patagónica',ds$REGION)


```

#Trabajamos con el campo CH04 - Sexo
```{r}
#Analizamos la estructura del campo
head(ds$CH04)
summary(ds$CH04)
str(ds$CH04)
sum(is.na(ds$CH04))
table(ds$CH04)

#Renombramos las distintas observaciones
ds$CH04 <- ifelse(ds$CH04 == 1,'Varón','Mujer')

#Renombro la columna
colnames(ds)[which(names(ds) == "CH04")] <- "SEXO"
```



#Trabajamos con el campo CH06 - Edad
```{r}
#Analizamos la estructura del campo
head(ds$CH06)
summary(ds$CH06)
str(ds$CH06)
sum(is.na(ds$CH06))
#Observamos que existen edades con valores negativos

#Tomamos la decision de convertir los -1 por el valor 1
ds$CH06 <- ifelse(ds$CH06 == -1, 1, ds$CH06)

#Renombro la columna
colnames(ds)[which(names(ds) == "CH06")] <- "EDAD"
```

#Trabajamos con el campo CH07 - Estado Civil
```{r}
#Analizamos la estructura del campo
head(ds$CH07)
summary(ds$CH07)
str(ds$CH07)
sum(is.na(ds$CH07))

#Renombramos las distintas observaciones
ds$CH07 <- ifelse(ds$CH07 == "1", "Unido", ds$CH07 )
ds$CH07 <- ifelse(ds$CH07 == "2", "Casado", ds$CH07 )
ds$CH07 <- ifelse(ds$CH07 == "3", "Divorciado", ds$CH07 )
ds$CH07 <- ifelse(ds$CH07 == "4", "Viudo", ds$CH07 )
ds$CH07 <- ifelse(ds$CH07 == "5", "Soltero", ds$CH07 )

#Observamos como se encuentran distribuidos los diferentes estados civiles
table(ds$CH07)

#Observando la anterior funcion, podemos concluir que la moda se encuentra en el estado civil = soltero, entonces por ello asignare aquellos valores outliers a dicho valor.
modaEstadoCivil <- "Soltero"
ds$CH07 <- ifelse(ds$CH07 == "9", modaEstadoCivil, ds$CH07 )


#Renombro la columna
colnames(ds)[which(names(ds) == "CH07")] <- "ESTADO_CIVIL"
```

#Trabajamos con el campo CH09 - Sabe leer y escribir
```{r}
#Analizamos la estructura del campo
head(ds$CH09)
summary(ds$CH09)
str(ds$CH09)
sum(is.na(ds$CH09))
table(ds$CH09)

#Podemos observar que hay un valor que no coincide con las opciones, es el numero 9.
#Contamos la cantidad de veces que aparece, y en base a ello lo trataremos.
sum(ds$CH09==9)
#Como no es representativo, lo agregaremos a la media

#Renombramos las distintas observaciones
ds$CH09 <- ifelse(ds$CH09 == 1 |  ds$CH09 == 9 , "Si", ds$CH09)
ds$CH09 <- ifelse(ds$CH09 == 2, "No", ds$CH09)
ds$CH09 <- ifelse(ds$CH09 == 3, "Menor de 2 años", ds$CH09)

#Renombro la columna
colnames(ds)[which(names(ds) == "CH09")] <- "LEER_Y_ESCRIBIR"
```


#Trabajamos con el campo IPCF  Monto de ingreso per cápita familiar
```{r}
#Analizamos la estructura del campo
head(ds$IPCF)
summary(ds$IPCF)
str(ds$IPCF)

#El campo figura como character, nosotros lo necesitamos de tipo INT para realizar calculos
ds$IPCF <- as.integer(ds$IPCF)
#Se agregan muchos NA, por ello vamos a ver que opcion es la mejorar para tratarlos.
sum(is.na(ds$IPCF))
#En total son 12435, y nuestro ds consta de 59755. Lo que haremos es calcular la media de los sueldos, y donde haya un NA coloca la media.
mediaSalarial <- mean(ds$IPCF,na.rm = TRUE) 
ds$IPCF <- ifelse(is.na(ds$IPCF)==TRUE,mediaSalarial,ds$IPCF)

#Otorgaremos un rango a los distintos IPCF. Para ello analizaremos los datos que nos arroje la variable summary.
#Entonces vamos a segmentar por grupos cada 1k de ingresos, siendo los >10k los mayores.

ds$RANGO_IPCF <- ifelse(ds$IPCF <=1000,1,
                       ifelse(ds$IPCF<=2000,2,
                              ifelse(ds$IPCF <=3000,3,
                                     ifelse(ds$IPCF <=4000,4,
                                            ifelse(ds$IPCF <=5000,5,
                                                   ifelse(ds$IPCF <=6000,6,
                                                          ifelse(ds$IPCF <=7000,7,
                                                                 ifelse(ds$IPCF <=8000,8,
                                                                        ifelse(ds$IPCF <=9000,9,10)))))))))


```

#Trabajamos con el campo NIVEL_ED
```{r}
#Analizamos la estructura del campo
head(ds$NIVEL_ED)
summary(ds$NIVEL_ED)
str(ds$NIVEL_ED)
sum(is.na(ds$NIVEL_ED))

#Renombramos las distintas observaciones
ds$NIVEL_ED <- ifelse(ds$NIVEL_ED == 1,'Primaria Incompleta',ds$NIVEL_ED)
ds$NIVEL_ED <- ifelse(ds$NIVEL_ED == 2,'Primaria Completa',ds$NIVEL_ED)
ds$NIVEL_ED <- ifelse(ds$NIVEL_ED == 3,'Secundaria Incompleta',ds$NIVEL_ED)
ds$NIVEL_ED <- ifelse(ds$NIVEL_ED == 4,'Secundaria completa',ds$NIVEL_ED)
ds$NIVEL_ED <- ifelse(ds$NIVEL_ED == 5,'Superior Universitaria Incompleta',ds$NIVEL_ED)
ds$NIVEL_ED <- ifelse(ds$NIVEL_ED == 6,'Superior Universitaria Completa',ds$NIVEL_ED)
ds$NIVEL_ED <- ifelse(ds$NIVEL_ED == 7,'Sin instrucción',ds$NIVEL_ED)
ds$NIVEL_ED <- ifelse(ds$NIVEL_ED == 9,'NS./ Nr.',ds$NIVEL_ED)

```

#Trabajamos con el campo CH11 - Establecimiento Público o Privado
```{r}
#Analizamos la estructura del campo
head(ds$CH11)
summary(ds$CH11)
str(ds$CH11)
sum(is.na(ds$CH11))

#Cuento cantidades de establecimientos publicos
length(which(ds$CH11 == 1))
#Cuento cantidades de establecimientos privados
length(which(ds$CH11 == 2))

#Observando las cantidades, podemos tratar aquellos valores que no cumplen con las caracteristicas de los datos.
#Tenemos 40903 observaciones en 0, las podemos distribuir equitativamente en los demas valores posibles. Entonces distribuyo en sector publico, privado y ns/nr
table(ds$CH11)

#Para ello repartiremos de manera equitativa la cantidad de valores cero en las otros valores
repartirCerosPublico <- round(length(which(ds$CH11 == 0))/3,0)
repartirCerosPrivado <- round(length(which(ds$CH11 == 0))/3,0)
repartirCerosNSNR <- round(length(which(ds$CH11 == 0))/3,0)

i <- 1
while(repartirCerosPublico>=1){
    if(ds$CH11[i]==0){
    ds$CH11[i] <- 1
    repartirCerosPublico <- repartirCerosPublico-1
    i <- i+1
    }else{
      i <- i+1
    } 
}

i <- 1
while(repartirCerosPrivado>=1){
    if(ds$CH11[i]==0){
    ds$CH11[i] <- 2
    repartirCerosPrivado <- repartirCerosPrivado-1
    i <- i+1
    }else{
      i <- i+1
    } 
}

i <- 1
while(repartirCerosNSNR>=1){
    if(ds$CH11[i]==0){
    ds$CH11[i] <- 9
    repartirCerosNSNR <- repartirCerosNSNR-1
    i <- i+1
    }else{
      i <- i+1
    } 
}

#Renombramos las distintas observaciones
ds$CH11 <- ifelse(ds$CH11== 1, "Público",ds$CH11)
ds$CH11 <- ifelse(ds$CH11== 2, "Privado",ds$CH11)
ds$CH11 <- ifelse(ds$CH11== 9, "Ns./Nr.",ds$CH11)

#Renombro la columna
colnames(ds)[which(names(ds) == "CH11")] <- "GESTION"
```

#Trabajamos con el campo ESTADO - Condición de actividad
```{r}
head(ds$ESTADO)
summary(ds$ESTADO)
str(ds$ESTADO)
sum(is.na(ds$ESTADO))
table(ds$ESTADO)

#Renombramos las distintas observaciones
ds$ESTADO <- ifelse(ds$ESTADO == 0, "Entrevista no realizada",ds$ESTADO)
ds$ESTADO <- ifelse(ds$ESTADO == 1, "Ocupado",ds$ESTADO)
ds$ESTADO <- ifelse(ds$ESTADO == 2, "Desocupado",ds$ESTADO)
ds$ESTADO <- ifelse(ds$ESTADO == 3, "Inactivo",ds$ESTADO)
ds$ESTADO <- ifelse(ds$ESTADO == 4, "Menor de 10 años",ds$ESTADO)

```


################################################################################################################################################################################################################################################################################################################################
                                                                    PROPONEMOS DIFERENTES DISTRIBUCIONES
################################################################################################################################################################################################################################################################################################################################

############################################################################EDAD################################################################################
#Distribucion por edad
```{r}
#Usando HIST
hist(ds$EDAD,xlab = "Edad", ylab = "Observaciones", col ="tomato")
#Usando QPLOT
qplot(x=EDAD, data = ds, bins =20, geom= 'histogram')

table(ds$EDAD)

```

#Distribucion edad por region
```{r}
#Usando QPLOT
qplot(x=REGION, y=EDAD, data = ds, geom='boxplot',ylab = "EDAD")
#Usando BOXPLOT
boxplot(EDAD ~ REGION, data = ds, xlab= 'EDAD', ylab = 'REGION')


aggregate(EDAD~REGION, data = ds, FUN = 'max')
aggregate(EDAD~REGION, data = ds, FUN = 'mean')
```

#Distribucion edad por aglomerado
```{r}
qplot(x=AGLOMERADO, y=EDAD, data = ds, geom='boxplot',ylab = "EDAD")

aggregate(EDAD~AGLOMERADO, data = ds, FUN = 'max')
aggregate(EDAD~AGLOMERADO, data = ds, FUN = 'mean')
```

#Distribucion edad por nivel educativo
```{r}
qplot(x=NIVEL_ED, y=EDAD, data = ds, geom='boxplot',ylab = "EDAD")

aggregate(EDAD~NIVEL_ED, data = ds, FUN = 'max')
aggregate(EDAD~NIVEL_ED, data = ds, FUN = 'mean')
```

#Distribucion edad por establecimiento

```{r}
qplot(x=GESTION, y=EDAD, data = ds, geom='boxplot',ylab = "EDAD")

aggregate(EDAD~NIVEL_ED, data = ds, FUN = 'max')
aggregate(EDAD~NIVEL_ED, data = ds, FUN = 'mean')
```

#Distribucion edad por sexo
```{r}
qplot(x=SEXO, y=EDAD,data = ds, geom='boxplot',ylab = "EDAD")
aggregate(EDAD~SEXO, data = ds, FUN = 'max')
aggregate(EDAD~SEXO, data = ds, FUN = 'mean')
```

#Distribucion edad por estado civil
```{r}
qplot(x=ESTADO_CIVIL, y=EDAD, data = ds, geom='boxplot',ylab = "EDAD")
aggregate(EDAD~ESTADO_CIVIL, data = ds, FUN = 'max')
aggregate(EDAD~ESTADO_CIVIL, data = ds, FUN = 'mean')
```

#Distribucion edad por ¿Sabe leer y escribir?
```{r}
qplot(x=LEER_Y_ESCRIBIR, y=EDAD,data = ds, geom='boxplot',ylab = "EDAD")
aggregate(EDAD~LEER_Y_ESCRIBIR, data = ds, FUN = 'max')
aggregate(EDAD~LEER_Y_ESCRIBIR, data = ds, FUN = 'mean')
```

#Distribucion edad por ESTADO - Condicion de Actividad
```{r}
qplot(x=ESTADO, y=EDAD, data = ds, geom='boxplot',ylab = "EDAD")
aggregate(EDAD~ESTADO, data = ds, FUN = 'max')
aggregate(EDAD~ESTADO, data = ds, FUN = 'mean')
```

#Distribucion edad por RANGO_IPCF
```{r}
qplot(x=RANGO_IPCF, y=EDAD, data = ds, geom='boxplot',ylab = "EDAD")
aggregate(EDAD~RANGO_IPCF, data = ds, FUN = 'mean')

```

#Distribucion edad por IPCF y por Estado Civil
```{r}
#Como existe demasiada dispersion en el IPCF utilizo la funcion logaritmo
plot(x = log(ds$IPCF), y = ds$EDAD, xlab = 'ingresos', ylab = 'edad', pch=21)

ggplot(ds, aes(x = log(ds$IPCF),y = ds$EDAD, color =ds$ESTADO_CIVIL))
+ geom_point(alpha=0.9) 
+ labs(x='IPCF', y = 'EDAD',colour = 'Descripciones')
```


############################################################################REGION##############################################################################
#Distribucion por region
```{r}
#Usando QPLOT
qplot(x=REGION, data = ds, bins =20, geom= 'bar', ylab = "Cantidad Media poblacion")
#Usando BAR
bar
```

############################################################################SEXO################################################################################
#Distribucion por sexo
```{r}
qplot(ds$SEXO,geom = 'bar', xlab = "Tipo Sexo", ylab = "Cantidad Media")
```

############################################################################ESTADOCIVIL#########################################################################
#Distribucion por estado civil

```{r}
qplot(ds$ESTADO_CIVIL,geom = 'bar', xlab = "Tipo estado civil", ylab = "Cantidad Media")
```

############################################################################LECTURA_ESCRITURA###################################################################
#Distribucion por sabe leer y escribir
```{r}
qplot(ds$LEER_Y_ESCRIBIR,geom = 'bar', xlab = "Sabe leer y escribir", ylab = "Cantidad Media")
```

############################################################################IPCF################################################################################
#Distribucion por IPCF
```{r}
qplot(x=ds$IPCF, bins =50, geom= 'histogram', ylab = "Cantidad Observaciones", xlab = "Salario")
```

############################################################################ESTADOACTIVIDAD#####################################################################
#Distribucion por estado
```{r}
qplot(ds$ESTADO,geom = 'bar', xlab = "Tipo", ylab = "Cantidad Media")
```

############################################################################NIVELEDUCATIVO######################################################################
#Distribucion por nivel educativo
```{r}
qplot(ds$NIVEL_ED,geom = 'bar', xlab = "Tipo", ylab = "Cantidad Media")
```

############################################################################GESTION######################################################################
#Distribucion por tipo de gestion del establecimiento

```{r}
qplot(ds$GESTION,geom = 'bar', xlab = "Tipo", ylab = "Cantidad Media")
```

