---
title: "Analisis Exploratoria de Datos - EPH"
output:
  word_document: default
  pdf_document: default
  html_document: default
---
PREPARAMOS PAQUETES Y LIBRERIAS
#Paquetes y librerias que utilizaremos
```{r,eval=FALSE}

install.packages("lmtest", repos = "http://cran.us.r-project.org")
install.packages(c("knitr", "rmarkdown"))
install.packages("ggplot2")
library(rmarkdown)
library(ggplot2)

```

CARGAMOS Y ANALIZAMOS EL DATA SET
#Cargamos el dataset
```{r}
require(ggplot2)
require(qplot)
ds <- read.csv("Dataset/usu_individual_t217.txt",header = TRUE,sep = ';',stringsAsFactors = FALSE,encoding = 'utf-8')
```

#Analizamos el dataset
```{r, eval=FALSE}
head(ds)
tail(ds)
str(ds)
summary(ds)

```

TRABAJAMOS CON LOS DISTINTOS CAMPOS DEL DATA SET
#Trabajamos con el campo AGLOMERADO
```{r}
#Analizamos la estructura del campo
head(ds$AGLOMERADO)
summary(ds$AGLOMERADO)
str(ds$AGLOMERADO)
sum(is.na(ds$AGLOMERADO))
table(ds$AGLOMERADO)

#Renombramos las distintas observaciones
ds$AGLOMERADO <- ifelse(ds$AGLOMERADO == 02,'Gran La Plata', ds$AGLOMERADO)
ds$AGLOMERADO <- ifelse(ds$AGLOMERADO == 03,'Bahia Blanca - Cerri', ds$AGLOMERADO)
ds$AGLOMERADO <- ifelse(ds$AGLOMERADO == 04,'Gran Rosario', ds$AGLOMERADO)
ds$AGLOMERADO <- ifelse(ds$AGLOMERADO == 05,'Gran Santa Fé', ds$AGLOMERADO)
ds$AGLOMERADO <- ifelse(ds$AGLOMERADO == 06,'Gran Paraná', ds$AGLOMERADO)
ds$AGLOMERADO <- ifelse(ds$AGLOMERADO == 07,'Posadas', ds$AGLOMERADO)
ds$AGLOMERADO <- ifelse(ds$AGLOMERADO == 08,'Gran Resistencia', ds$AGLOMERADO)
ds$AGLOMERADO <- ifelse(ds$AGLOMERADO == 09,'Cdro. Rivadavia - R. Tilly', ds$AGLOMERADO)
ds$AGLOMERADO <- ifelse(ds$AGLOMERADO == 10,'Gran Mendoza', ds$AGLOMERADO)
ds$AGLOMERADO <- ifelse(ds$AGLOMERADO == 12,'Corrientes', ds$AGLOMERADO)
ds$AGLOMERADO <- ifelse(ds$AGLOMERADO == 13,'Gran Córdoba', ds$AGLOMERADO)
ds$AGLOMERADO <- ifelse(ds$AGLOMERADO == 14,'Concordia', ds$AGLOMERADO)
ds$AGLOMERADO <- ifelse(ds$AGLOMERADO == 15,'Formosa', ds$AGLOMERADO)
ds$AGLOMERADO <- ifelse(ds$AGLOMERADO == 17,'Neuquén - Plottier', ds$AGLOMERADO)
ds$AGLOMERADO <- ifelse(ds$AGLOMERADO == 18,'S.del Estero - La Banda', ds$AGLOMERADO)
ds$AGLOMERADO <- ifelse(ds$AGLOMERADO == 19,'Jujuy - Palpalá', ds$AGLOMERADO)
ds$AGLOMERADO <- ifelse(ds$AGLOMERADO == 20,'Río Gallegos', ds$AGLOMERADO)
ds$AGLOMERADO <- ifelse(ds$AGLOMERADO == 22,'Gran Catamarca', ds$AGLOMERADO)
ds$AGLOMERADO <- ifelse(ds$AGLOMERADO == 23,'Salta', ds$AGLOMERADO)
ds$AGLOMERADO <- ifelse(ds$AGLOMERADO == 25,'La Rioja', ds$AGLOMERADO)
ds$AGLOMERADO <- ifelse(ds$AGLOMERADO == 26,'San Luis - El chorrillo', ds$AGLOMERADO)
ds$AGLOMERADO <- ifelse(ds$AGLOMERADO == 27,'Gran San Juan', ds$AGLOMERADO)
ds$AGLOMERADO <- ifelse(ds$AGLOMERADO == 29,'Gran Tucumán - T. Viejo', ds$AGLOMERADO)
ds$AGLOMERADO <- ifelse(ds$AGLOMERADO == 30,'Santa Rosa - Toay', ds$AGLOMERADO)
ds$AGLOMERADO <- ifelse(ds$AGLOMERADO == 31,'Ushuaua - Río Grande', ds$AGLOMERADO)
ds$AGLOMERADO <- ifelse(ds$AGLOMERADO == 32,'Ciudad de Bs As', ds$AGLOMERADO)
ds$AGLOMERADO <- ifelse(ds$AGLOMERADO == 33,'Partidos del GBA', ds$AGLOMERADO)
ds$AGLOMERADO <- ifelse(ds$AGLOMERADO == 34,'Mar del Plata - Batán', ds$AGLOMERADO)
ds$AGLOMERADO <- ifelse(ds$AGLOMERADO == 36,'Río Cuarto', ds$AGLOMERADO)
ds$AGLOMERADO <- ifelse(ds$AGLOMERADO == 38,'San Nicolás - Villa Constitución', ds$AGLOMERADO)
ds$AGLOMERADO <- ifelse(ds$AGLOMERADO == 91,'Rawson  Trelew', ds$AGLOMERADO)
ds$AGLOMERADO <- ifelse(ds$AGLOMERADO == 93,'Viedma - Carmen de Patagones', ds$AGLOMERADO)

```

#Trabajamos con el campo REGION
```{r}
#Analizamos la estructura del campo
head(ds$REGION)
summary(ds$REGION)
str(ds$REGION)
sum(is.na(ds$REGION))
table(ds$REGION)

#Renombramos las distintas observaciones
ds$REGION <- ifelse(ds$REGION == 01,'Gran Buenos Aires',ds$REGION)
ds$REGION <- ifelse(ds$REGION == 40,'Noroeste',ds$REGION)
ds$REGION <- ifelse(ds$REGION == 41,'Nordeste',ds$REGION)
ds$REGION <- ifelse(ds$REGION == 42,'Cuyo',ds$REGION)
ds$REGION <- ifelse(ds$REGION == 43,'Pampeana',ds$REGION)
ds$REGION <- ifelse(ds$REGION == 44,'Patagónica',ds$REGION)
```

#Trabajamos con el campo CH04 - Sexo
```{r}
#Analizamos la estructura del campo
head(ds$CH04)
summary(ds$CH04)
str(ds$CH04)
sum(is.na(ds$CH04))
table(ds$CH04)

#Renombramos las distintas observaciones
ds$CH04 <- ifelse(ds$CH04 == 1,'Varón','Mujer')

#Renombro la columna
colnames(ds)[which(names(ds) == "CH04")] <- "SEXO"
```

#Trabajamos con el campo CH06 - Edad
```{r}
#Analizamos la estructura del campo
head(ds$CH06)
summary(ds$CH06)
str(ds$CH06)
sum(is.na(ds$CH06))
#Observamos que existen edades con valores negativos

#Tomamos la decision de convertir los -1 por el valor 1
ds$CH06 <- ifelse(ds$CH06 == -1, 1, ds$CH06)

#Renombro la columna
colnames(ds)[which(names(ds) == "CH06")] <- "EDAD"
```

#Trabajamos con el campo CH07 - Estado Civil
```{r}
#Analizamos la estructura del campo
head(ds$CH07)
summary(ds$CH07)
str(ds$CH07)
sum(is.na(ds$CH07))

#Renombramos las distintas observaciones
ds$CH07 <- ifelse(ds$CH07 == "1", "Unido", ds$CH07 )
ds$CH07 <- ifelse(ds$CH07 == "2", "Casado", ds$CH07 )
ds$CH07 <- ifelse(ds$CH07 == "3", "Divorciado", ds$CH07 )
ds$CH07 <- ifelse(ds$CH07 == "4", "Viudo", ds$CH07 )
ds$CH07 <- ifelse(ds$CH07 == "5", "Soltero", ds$CH07 )

#Observamos como se encuentran distribuidos los diferentes estados civiles
table(ds$CH07)

#Observando la anterior funcion, podemos concluir que la moda se encuentra en el estado civil = soltero, entonces por ello asignare aquellos valores outliers a dicho valor.
modaEstadoCivil <- "Soltero"
ds$CH07 <- ifelse(ds$CH07 == "9", modaEstadoCivil, ds$CH07 )


#Renombro la columna
colnames(ds)[which(names(ds) == "CH07")] <- "ESTADO_CIVIL"
```

#Trabajamos con el campo CH09 - Sabe leer y escribir
```{r}
#Analizamos la estructura del campo
head(ds$CH09)
summary(ds$CH09)
str(ds$CH09)
sum(is.na(ds$CH09))
table(ds$CH09)

#Podemos observar que hay un valor que no coincide con las opciones, es el numero 9.
#Contamos la cantidad de veces que aparece, y en base a ello lo trataremos.
sum(ds$CH09==9)
#Como no es representativo, lo agregaremos a la media

#Renombramos las distintas observaciones
ds$CH09 <- ifelse(ds$CH09 == 1 |  ds$CH09 == 9 , "Si", ds$CH09)
ds$CH09 <- ifelse(ds$CH09 == 2, "No", ds$CH09)
ds$CH09 <- ifelse(ds$CH09 == 3, "Menor de 2 años", ds$CH09)

#Renombro la columna
colnames(ds)[which(names(ds) == "CH09")] <- "LEER_Y_ESCRIBIR"
```

#Trabajamos con el campo IPCF  Monto de ingreso per cápita familiar
```{r}
#Analizamos la estructura del campo
head(ds$IPCF)
summary(ds$IPCF)
str(ds$IPCF)

#El campo figura como character, nosotros lo necesitamos de tipo INT para realizar calculos
ds$IPCF <- as.integer(ds$IPCF)
#Se agregan muchos NA, por ello vamos a ver que opcion es la mejorar para tratarlos.
sum(is.na(ds$IPCF))
#En total son 12435, y nuestro ds consta de 59755. Lo que haremos es calcular la media de los sueldos, y donde haya un NA coloca la media.
mediaSalarial <- mean(ds$IPCF,na.rm = TRUE) 
ds$IPCF <- ifelse(is.na(ds$IPCF)==TRUE,mediaSalarial,ds$IPCF)

#Otorgaremos un rango a los distintos IPCF. Para ello analizaremos los datos que nos arroje la variable summary.
#Entonces vamos a segmentar por grupos cada 1k de ingresos, siendo los >10k los mayores.

ds$RANGO_IPCF <- ifelse(ds$IPCF <=1000,1,
                       ifelse(ds$IPCF<=2000,2,
                              ifelse(ds$IPCF <=3000,3,
                                     ifelse(ds$IPCF <=4000,4,
                                            ifelse(ds$IPCF <=5000,5,
                                                   ifelse(ds$IPCF <=6000,6,
                                                          ifelse(ds$IPCF <=7000,7,
                                                                 ifelse(ds$IPCF <=8000,8,
                                                                        ifelse(ds$IPCF <=9000,9,10)))))))))


```

#Trabajamos con el campo NIVEL_ED
```{r}
#Analizamos la estructura del campo
head(ds$NIVEL_ED)
summary(ds$NIVEL_ED)
str(ds$NIVEL_ED)
sum(is.na(ds$NIVEL_ED))

#Renombramos las distintas observaciones
ds$NIVEL_ED <- ifelse(ds$NIVEL_ED == 1,'Primaria Incompleta',ds$NIVEL_ED)
ds$NIVEL_ED <- ifelse(ds$NIVEL_ED == 2,'Primaria Completa',ds$NIVEL_ED)
ds$NIVEL_ED <- ifelse(ds$NIVEL_ED == 3,'Secundaria Incompleta',ds$NIVEL_ED)
ds$NIVEL_ED <- ifelse(ds$NIVEL_ED == 4,'Secundaria completa',ds$NIVEL_ED)
ds$NIVEL_ED <- ifelse(ds$NIVEL_ED == 5,'Superior Universitaria Incompleta',ds$NIVEL_ED)
ds$NIVEL_ED <- ifelse(ds$NIVEL_ED == 6,'Superior Universitaria Completa',ds$NIVEL_ED)
ds$NIVEL_ED <- ifelse(ds$NIVEL_ED == 7,'Sin instrucción',ds$NIVEL_ED)
ds$NIVEL_ED <- ifelse(ds$NIVEL_ED == 9,'NS./ Nr.',ds$NIVEL_ED)

```

#Trabajamos con el campo CH11 - Establecimiento Público o Privado
```{r}
#Analizamos la estructura del campo
head(ds$CH11)
summary(ds$CH11)
str(ds$CH11)
sum(is.na(ds$CH11))

#Cuento cantidades de establecimientos publicos
length(which(ds$CH11 == 1))
#Cuento cantidades de establecimientos privados
length(which(ds$CH11 == 2))

#Observando las cantidades, podemos tratar aquellos valores que no cumplen con las caracteristicas de los datos.
#Tenemos 40903 observaciones en 0, las podemos distribuir equitativamente en los demas valores posibles. Entonces distribuyo en sector publico, privado y ns/nr
table(ds$CH11)

#Para ello repartiremos de manera equitativa la cantidad de valores cero en las otros valores
repartirCerosPublico <- round(length(which(ds$CH11 == 0))/3,0)
repartirCerosPrivado <- round(length(which(ds$CH11 == 0))/3,0)
repartirCerosNSNR <- round(length(which(ds$CH11 == 0))/3,0)

i <- 1
while(repartirCerosPublico>=1){
    if(ds$CH11[i]==0){
    ds$CH11[i] <- 1
    repartirCerosPublico <- repartirCerosPublico-1
    i <- i+1
    }else{
      i <- i+1
    } 
}

i <- 1
while(repartirCerosPrivado>=1){
    if(ds$CH11[i]==0){
    ds$CH11[i] <- 2
    repartirCerosPrivado <- repartirCerosPrivado-1
    i <- i+1
    }else{
      i <- i+1
    } 
}

i <- 1
while(repartirCerosNSNR>=1){
    if(ds$CH11[i]==0){
    ds$CH11[i] <- 9
    repartirCerosNSNR <- repartirCerosNSNR-1
    i <- i+1
    }else{
      i <- i+1
    } 
}

#Renombramos las distintas observaciones
ds$CH11 <- ifelse(ds$CH11== 1, "Público",ds$CH11)
ds$CH11 <- ifelse(ds$CH11== 2, "Privado",ds$CH11)
ds$CH11 <- ifelse(ds$CH11== 9, "Ns./Nr.",ds$CH11)

#Renombro la columna
colnames(ds)[which(names(ds) == "CH11")] <- "GESTION"
```

#Trabajamos con el campo ESTADO - Condición de actividad
```{r}
head(ds$ESTADO)
summary(ds$ESTADO)
str(ds$ESTADO)
sum(is.na(ds$ESTADO))
table(ds$ESTADO)

#Renombramos las distintas observaciones
ds$ESTADO <- ifelse(ds$ESTADO == 0, "Entrevista no realizada",ds$ESTADO)
ds$ESTADO <- ifelse(ds$ESTADO == 1, "Ocupado",ds$ESTADO)
ds$ESTADO <- ifelse(ds$ESTADO == 2, "Desocupado",ds$ESTADO)
ds$ESTADO <- ifelse(ds$ESTADO == 3, "Inactivo",ds$ESTADO)
ds$ESTADO <- ifelse(ds$ESTADO == 4, "Menor de 10 años",ds$ESTADO)

```

PROPONEMOS DIFERENTES DISTRIBUCIONES
EDAD
#Distribucion por edad
```{r}
#Grafico Barras
edadGraficoBar <- qplot(x=EDAD, data = ds, geom= 'bar')
edadGraficoBar

#BOXPLOT
edadBoxPlot <- boxplot(ds$EDAD, ylab= 'Edades', col = 'burlywood1')
edadBoxPlot2 <- qplot(y = EDAD, x = "", data = ds, geom = 'boxplot') + geom_boxplot(fill = "#4271AE", colour = "#1F3552")

#Cantidades discriminado por edades
edades <-sort(table(ds$EDAD),decreasing = TRUE)
str(edades)
tablaTotalesEdades <- matrix(edades,dimnames = dimnames(edades),ncol = 1)
colnames(tablaTotalesEdades) <- paste('Totales')
tablaTotalesEdades
```

#Distribucion edad por region
```{r}
#Usando QPLOT
qplot(x=REGION, y=EDAD, data = ds, geom='boxplot',ylab = "EDAD")
#Usando BOXPLOT
boxplot(EDAD ~ REGION, data = ds, xlab= 'REGION', ylab = 'EDAD')


aggregate(EDAD~REGION, data = ds, FUN = 'max')
aggregate(EDAD~REGION, data = ds, FUN = 'mean')
aggregate(EDAD~REGION, data = ds, FUN = 'sum')

```

#Distribucion edad por aglomerado
```{r}
qplot(x=AGLOMERADO, y=EDAD, data = ds, geom='boxplot',ylab = "EDAD")


aggregate(EDAD~AGLOMERADO, data = ds, FUN = 'max')
aggregate(EDAD~AGLOMERADO, data = ds, FUN = 'mean')
```

#Distribucion edad por nivel educativo
```{r}
qplot(x=NIVEL_ED, y=EDAD, data = ds, geom='boxplot',ylab = "EDAD")

aggregate(EDAD~NIVEL_ED, data = ds, FUN = 'max')
aggregate(EDAD~NIVEL_ED, data = ds, FUN = 'mean')
```

#Distribucion edad por establecimiento
```{r}
qplot(x=GESTION, y=EDAD, data = ds, geom='boxplot',ylab = "EDAD")

aggregate(EDAD~NIVEL_ED, data = ds, FUN = 'sum')
aggregate(EDAD~NIVEL_ED, data = ds, FUN = 'mean')
```

#Distribucion edad por sexo
```{r}
qplot(x=SEXO, y=EDAD,data = ds, geom='boxplot',ylab = "EDAD")

aggregate(EDAD~SEXO, data = ds, FUN = 'max')
aggregate(EDAD~SEXO, data = ds, FUN = 'mean')
```

#Distribucion edad por estado civil
```{r}
qplot(x=ESTADO_CIVIL, y=EDAD, data = ds, geom='boxplot',ylab = "EDAD")

aggregate(EDAD~ESTADO_CIVIL, data = ds, FUN = 'max')
aggregate(EDAD~ESTADO_CIVIL, data = ds, FUN = 'mean')

```

#Distribucion edad por ¿Sabe leer y escribir?
```{r}
qplot(x=LEER_Y_ESCRIBIR, y=EDAD,data = ds, geom='boxplot',ylab = "EDAD")

aggregate(EDAD~LEER_Y_ESCRIBIR, data = ds, FUN = 'max')
aggregate(EDAD~LEER_Y_ESCRIBIR, data = ds, FUN = 'mean')
```

#Distribucion edad por ESTADO - Condicion de Actividad
```{r}
qplot(x=ESTADO, y=EDAD, data = ds, geom='boxplot',ylab = "EDAD")

aggregate(EDAD~ESTADO, data = ds, FUN = 'max')
aggregate(EDAD~ESTADO, data = ds, FUN = 'mean')
```

#Distribucion edad por RANGO_IPCF
```{r}
qplot(x=RANGO_IPCF, y=EDAD, data = ds, geom='boxplot',ylab = "EDAD")

aggregate(EDAD~RANGO_IPCF, data = ds, FUN = 'mean')

```

#Distribucion edad por IPCF y por Estado Civil
```{r}
#Como existe demasiada dispersion en el IPCF utilizo la funcion logaritmo
plot(x = log(ds$IPCF), y = ds$EDAD, xlab = 'ingresos', ylab = 'edad', pch=21)

ggplot(ds, aes(x = log(ds$IPCF),y = ds$EDAD, color =ds$ESTADO_CIVIL))+ geom_point(alpha=0.9)+ labs(x='IPCF', y = 'EDAD',colour = 'Descripciones')
```

AGLOMERADO
#Distribucion por Aglomeracion
```{r}
#Usando QPLOT
AglomeracionGraficoBarras <- qplot(x=AGLOMERADO, data = ds, bins =20, geom= 'bar', ylab = "Cantidad poblacion")
AglomeracionGraficoBarras

aglomeracion <- sort(table(ds$AGLOMERADO),decreasing = TRUE)
str(aglomeracion)
tablaTotalesAglomeracion <- matrix(aglomeracion,dimnames = dimnames(aglomeracion),ncol = 1)
colnames(tablaTotalesAglomeracion) <- paste('Totales')
tablaTotalesAglomeracion

```

REGION
#Distribucion por region
```{r}
#Usando QPLOT
Nombre_Regiones <- ds$REGION
regionGraficoBarras <- qplot(x=REGION, data = ds, bins =20, geom= 'bar', ylab = "Cantidad poblacion", fill = Nombre_Regiones)
regionGraficoBarras

regiones <- sort(table(ds$REGION),decreasing = TRUE)
str(regiones)
tablaTotalesRegion <- matrix(regiones,dimnames = dimnames(regiones),ncol = 1)
colnames(tablaTotalesRegion) <- paste('Totales')
tablaTotalesRegion
```

SEXO
#Distribucion por sexo
```{r}
sexoGraficoBarras <- qplot(ds$SEXO,geom = 'bar', xlab = "Tipo Sexo", ylab = "Cantidad")
sexoGraficoBarras

sexo <- sort(table(ds$SEXO),decreasing = TRUE)
str(sexo)
tablaTotalesSexo <- matrix(sexo,dimnames = dimnames(sexo),ncol = 1)
colnames(tablaTotalesSexo) <- paste('Totales')
tablaTotalesSexo
```

ESTADOCIVIL
#Distribucion por estado civil
```{r}
estadoCivilGraficoBarras <- qplot(ds$ESTADO_CIVIL,geom = 'bar', xlab = "Tipo estado civil", ylab = "Cantidad")
estadoCivilGraficoBarras

estadoCivil <- sort(table(ds$ESTADO_CIVIL),decreasing = TRUE)
str(estadoCivil)
tablaTotalesEstadoCivil <- matrix(estadoCivil,dimnames = dimnames(estadoCivil),ncol = 1)
colnames(tablaTotalesEstadoCivil) <- paste('Totales')
tablaTotalesEstadoCivil
```

LECTURA_ESCRITURA
#Distribucion por sabe leer y escribir
```{r}
leerYescribirGraficoBarras <- qplot(ds$LEER_Y_ESCRIBIR,geom = 'bar', xlab = "Sabe leer y escribir", ylab = "Cantidad")
leerYescribirGraficoBarras

leerYescribir <- sort(table(ds$LEER_Y_ESCRIBIR),decreasing = TRUE)
str(leerYescribir)
tablaTotalesLeerYescribir <- matrix(leerYescribir,dimnames = dimnames(leerYescribir),ncol = 1)
colnames(tablaTotalesLeerYescribir) <- paste('Totales')
tablaTotalesLeerYescribir
```

IPCF
#Distribucion por IPCF
```{r}
ingresosGFgraficoHistograma <- qplot(x=ds$IPCF, bins =50, geom= 'histogram', ylab = "Cantidad Observaciones", xlab = "Salario")
ingresosGFgraficoHistograma

ingresosPCF <- sort(table(ds$RangoIPCF),decreasing = TRUE)
str(ingresosPCF)
tablaTotalesIngresosPCF <- matrix(ingresosPCF,dimnames = dimnames(ingresosPCF),ncol = 1)
colnames(tablaTotalesIngresosPCF) <- paste('Totales')
tablaTotalesIngresosPCF

rango_IPCF <- ds$RANGO_IPCF
rango_Edad <- ds$EDAD
tipo_Sexo <- ds$SEXO
IPCFporSexoYedad <- ggplot(ds, aes(fill= rango_IPCF, x=tipo_Sexo, y=rango_Edad)) +  geom_bar(position="dodge", stat="identity", col= 'black')
IPCFporSexoYedad
```

ESTADOACTIVIDAD
#Distribucion por estado
```{r}
TipoActividadGraficoBarras <- qplot(ds$ESTADO,geom = 'bar', xlab = "Tipo", ylab = "Cantidad")
TipoActividadGraficoBarras

tipoActividad <- sort(table(ds$ESTADO),decreasing = TRUE)
str(tipoActividad)
tablaTotalesTipoActividad <- matrix(tipoActividad,dimnames = dimnames(tipoActividad),ncol = 1)
colnames(tablaTotalesTipoActividad) <- paste('Totales')
tablaTotalesTipoActividad

```

NIVELEDUCATIVO
#Distribucion por nivel educativo
```{r}
nivelEducativoGraficoBarras <- qplot(ds$NIVEL_ED,geom = 'bar', xlab = "Tipo", ylab = "Cantidad")
nivelEducativoGraficoBarras

nivelEducativo <- sort(table(ds$NIVEL_ED),decreasing = TRUE)
str(nivelEducativo)
tablaTotalesNivelEducativo <- matrix(nivelEducativo,dimnames = dimnames(nivelEducativo),ncol = 1)
colnames(tablaTotalesNivelEducativo) <- paste('Totales')
tablaTotalesNivelEducativo
```

GESTION
#Distribucion por tipo de gestion del establecimiento
```{r}
GestionEstablecimientoGraficoBarras <- qplot(ds$GESTION,geom = 'bar', xlab = "Tipo", ylab = "Cantidad")
GestionEstablecimientoGraficoBarras

gestionEstablecimiento <- sort(table(ds$GESTION),decreasing = TRUE)
str(gestionEstablecimiento)
tablaTotalesGestionEstablecimiento <- matrix(gestionEstablecimiento,dimnames = dimnames(gestionEstablecimiento),ncol = 1)
colnames(tablaTotalesGestionEstablecimiento) <- paste('Totales')
tablaTotalesGestionEstablecimiento
```

Hipotesis
Aglomeración
```{r}
#Existe mayor cantidad de personas encuestadas en el GBA que es el resto del pais.
tablaTotalesAglomeracion
AglomeracionGraficoBarras
#RTA: Observando la tabla con los totales correspondientes, llegamos a la conclusion que el mayor aglomerado de gente se encuentra en los partidos del GBA.
```

•	Región
```{r}
#La cantidad de personas encuestadas es mayor en Gran Buenos Aires que en el resto de las regiones.
tablaTotalesRegion
#RTA: Es falsa la afirmacion. De los datos brindados por la tablaTotalesRegion llegamos a la conclusion que la region Pampeana es la mayor region con respecto a la cantidad de encuestas realizadas.
```

•	Sexo
```{r,eval=FALSE}
#De la totalidad de encuestados, el sexo que predomina es el masculino sobre el femenino.
sexoGraficoBarras
#RTA: Es falsa la afirmacion. El sexo que predomina en la encuesta es el sexo feminino con mas de 30k media de observaciones

```

•	Edad
```{r}
#El promedio de edad de la gente encuestado es de 50 años.
edadGraficoBar
tablaTotalesEdades
summary(ds$EDAD)
#RTA: La afirmacion es falsa, el promedio de edad de gente encuestada es aproximadamente de 35 años de edad.

#Existe alguina relacion entre la edad y el IPCF?
#Scatter plot
plot(log(ds$IPCF),ds$EDAD)

#Pairs y cor  me ayuda a observar si existe alguna correlacion entre las variables
df.Edad_IPCF <- data.frame(ds$EDAD,ds$IPCF)
pairs(df.Edad_IPCF)
cor(df.Edad_IPCF)

graficoRelacionEdad_IPCF_EstadoCivil <- ggplot(ds, aes(x = log(ds$IPCF),y = ds$EDAD, color =ds$ESTADO_CIVIL))+ geom_point(alpha=0.9)+ labs(x='IPCF', y = 'EDAD',colour = 'Descripciones')

graficoRelacionEdad_IPCF_EstadoCivil

#RTA: A priori segun los datos que nos arroja el diagrama de dispersion, podemos decir que no existe una relacion entre las variables propuestas.
```

•	Estado Civil
```{r}
#Existe una mayor cantidad de solteros que casados.
estadoCivilGraficoBarras
tablaTotalesEstadoCivil
#RTA: Es verdadera la afirmacion. Podemos observar que la cantidad de solteros asciende a un total de 30k mientras que los casados a 14k.
```

•	Sabe leer y escribir
```{r}
#Existe una mayor proporcion que no sabe leer en Gran Buenos Aires en comparacion al resto de las regiones.

#Esta funcionalidad me permite sacar el porcentaje de las variables que les pase por parametro. El 1 sinigifca que analiza por fila y el 2 por columna
prop.table(table(ds$REGION,ds$LEER_Y_ESCRIBIR),1)

#Grafico lo anterior
qplot(x= REGION, data= ds, geom= 'bar', facets= ds$LEER_Y_ESCRIBIR~.)

#RTA: Es falsa la afirmacion. En general el promedio de la gente que sabe leer y escribir ronda en torno al 90%.


```

•	IPCF  Monto de ingreso per cápita familiar
```{r}
#Las personas solteras perciben un ipcf mayor que las casadas?

graficoRelacionEdad_IPCF_EstadoCivil <- ggplot(ds, aes(x = log(ds$IPCF),y = ds$EDAD, color =(ds$ESTADO_CIVIL) ))+ geom_point(alpha=0.9)+ labs(x='IPCF', y = 'EDAD',colour = 'Descripciones')

graficoRelacionEdad_IPCF_EstadoCivil


PromedioIPCF <- (aggregate(RANGO_IPCF~ESTADO_CIVIL, data = ds, FUN = 'mean'))
PromedioIPCF

estadoCivilOrdenado <- sort(PromedioIPCF[,1],decreasing = T)
ipcfOrdenado <- sort(PromedioIPCF[,2],decreasing = T)

cbind(estadoCivilOrdenado,ipcfOrdenado)
#RTA: Segun los datos obtenidos de PromedioIPCF llegamos a la conclusion que las personas solteras perciben un menor IPCF en contraposicion a los casados. Un dato a tener en cuenta que el mayor promedio de IPCF lo tienen las personas viudas.
```

•	Nivel educativo
```{r}
#Del total de encuestados, completaron los estudios secundarios-

nivelEducativoGraficoBarras
tablaTotalesNivelEducativo

proporcionNivelEducativo <- prop.table(tablaTotalesNivelEducativo)
proporcionNivelEducativo

#RTA: De los datos obtenidos, llegamos a la conclusion que la mayoria del universo encuestado no completo la secundaria. Casi un 21% no completaron sus estudios secundarios.

```

•	Establecimiento Público o Privado
```{r}
#Existe una relacion entre el establecimiento al cual asiste el encuestado y los ipcf correspondientes?
tablaTotalesGestionEstablecimiento
GestionEstablecimientoGraficoBarras


df.gestionNumerico <- ifelse(ds$GESTION == 'Público', 1,
       ifelse(ds$GESTION == 'Privado',2,3))

df.Gestion_IPCF <- data.frame(df.gestionNumerico,ds$IPCF)
pairs(df.Gestion_IPCF)
cor(df.gestionNumerico,ds$RANGO_IPCF)

graficoRelacionGestion_IPCF <- ggplot(ds, aes(x = (ds$GESTION) ,y = log(ds$IPCF), color =(ds$GESTION)))+ geom_point(alpha=0.9)+ labs(x='Tipo Gestion', y = 'IPCF',colour = 'Descripciones')
graficoRelacionGestion_IPCF

#RTA: Luego de analizar los datos obtenidos, llegamos a la conclusion que no existe relacion alguna entre el tipo de gestion del establecimiento educativo a cual acude/acudio el encuestado con respecto al IPCF.

```

•	ESTADO - Condición de actividad
```{r}
#Existe una mayor cantidad de personas desocupadas que ocupadas en el universo de encuestados.
TipoActividadGraficoBarras
tablaTotalesTipoActividad

prop.table((tablaTotalesTipoActividad))

#RTA: La afirmacion es falsa. El 40% de los encuestados se encuentran trabajando, mientras que el 0.03% se encuentra desocupado.

```

